臺灣雲林地方法院刑事判決　　　　　　 93年度簡上字第120號
上　訴　人　臺灣雲林地方法院檢察署檢察官
被　　　告　丁○○　男　27歲（民國66年11月11日生）
上列上訴人因被告竊盜案件，不服本院北港簡易庭93年度港簡字
第102 號中華民國93年9 月7 日第一審簡易判決（聲請案號：臺
灣雲林地方法院檢察署93年度偵字第1719號；移送併辦案號：93
年度偵字第2046號、第2190號、第2656號），提起上訴，及移送
併辦（案號：93年度偵字第3466號、第3937號），經檢察官當庭
擴張犯罪事實，本院管轄之第二審合議庭認應依通常程序審理，
逕為第一審判決如下：
    主  文
原判決撤銷。
丁○○共同連續竊盜，處有期徒刑玖月。
    事實及理由
一、構成犯罪事實：
    丁○○基於意圖為自己不法所有之概括犯意，自民國93年4
    月13日10時許至93年10月2 日7 時許，單獨1 人，或與曾宏
    彬、或與綽號「阿奇」姓名年籍不詳之成年男子、或與李國
    樑，共同基於意圖為自己不法所有之犯意聯絡，連續徒手在
    附表所示時、地，為附表所示犯罪事實(一)至(七)之竊盜行為。
二、認定犯罪事實所憑之證據及理由：
  (一)犯罪事實(一)部分：
  1.被告於偵查、本院審理中之自白（見93年度偵字第1719號卷
    第5頁至第8頁；本院卷第38頁）
  2.證人己○○於警詢中之證詞（見台西警刑字第0930020562號
    卷第3頁至第4頁）
  3.贓物認領保管單1 紙（見台西警刑字第0930020562號卷第5
    頁）
  4.照片10幀（見台西警刑字第0930020562號卷第6 頁至第8 頁
    ；93年度偵字第1719號卷第16頁至第17頁）
  5.雲林縣警察局台西分局警員蔡炎庭、吳明旭之勘驗報告1 紙
    （見93年度偵字第1719號卷第15頁）
  6.上開1.至5.證據，足以佐證被告上開自白與事實相符。
  (二)犯罪事實(二)部分：
  1.被告於警詢、本院審理中之自白（見本院93年度港簡字第10
    2 號卷第5 之3 頁；本院卷第40頁）
  2.證人曾宏彬於警詢、偵查中之證詞（見台西警刑字第093002
    0708號卷第1 頁至第3 頁；93年度偵字第2046號卷第10頁至
    第12頁）。
  3.證人庚○於警詢中之證詞（見台西警刑字第0930020708號卷
    第3頁背面至第4頁）。
  4.證人黃土城於警詢中之證詞（見台西警刑字第0930020708號
    卷第4頁背面至第5頁）。
  5.贓物認領保管單1 紙（見台西警刑字第0930020708號卷第8頁
     ）。
  6.照片4 幀（見台西警刑字第0930020708號卷第9 頁至第10頁
    ）。
  7.上開1.至6.證據，足以佐證被告上開自白與事實相符。
  (三)犯罪事實(三)部分：
  1.被告於警詢、偵查、本院審理中之自白（見台西警刑字第93
    00020741號卷第1 頁至第2 頁；93年度偵字第2190號卷第10
    頁至第11頁；本院卷第38頁）
  2.證人蔡俊田於偵查中之證詞（見93年度偵字第2190號卷第11
    頁）。
  3.證人戊○○於警詢中之證詞（見台西警刑字第9300020741號
    卷第5頁至第6頁）。
  4.贓物認領保管單1 紙（見台西警刑字第9300020741卷第6頁背
    面）。
  5.照片2 幀（見台西警刑字第9300020741卷第7 頁）。
  6.車輛竊盜、車牌失竊資料個別查詢報表－查詢車輛認可資料
    1 紙（見台西警刑字第9300020741卷第8 頁背面）。
  7.上開1.至6.證據，足以佐證被告上開自白與事實相符。
  (四)犯罪事實(四)、(五)部分：
  1.被告於警詢、偵查、本院審理中之自白（見虎警刑字第0930
    020901號卷第1 頁至第2 頁；93年度偵字第2656號卷第9 頁
    至第11頁；本院卷第38頁至第39頁）
  2.證人辛○○於警詢中之證詞（見虎警刑字第0930020901號卷
    第3 頁）。
  3.證人壬○○於警詢中之證詞（見虎警刑字第0930020901號卷
    第4 頁至第5 頁）。
  4.證人李進財於警詢中之證詞（見虎警刑字第0930020901號卷
    第6 頁）。
  5.國榮廢鐵五金買賣收據1 紙（見虎警刑字第0930020901號卷
    第8 頁）。
  6.雲林縣警察局虎尾分局褒忠分駐所贓物領回收據2 紙（見虎
    警刑字第0930020901號第9 頁至第10頁）。
  7.車籍作業系統查詢認可資料1 紙（見虎警刑字第0930020901
    號卷第11頁）。
  8.照片6 幀（見虎警刑字第0930020901號卷第14頁至第17頁）
    。
  9.上開1.至8.證據，足以佐證被告上開自白與事實相符。
  (五)犯罪事實(六)部分：
  1.被告於本院審理中之自白（見本院卷第39頁）。
  2.證人李國樑於偵查中之證詞（見93年度偵字第3466號卷第19
    頁）。
  3.證人甲○○於警詢中之證詞（見台西警刑字第9300021320號
    卷第6頁至第8頁）。
  4.贓物認領保管單1 紙（見台西警刑字第9300021320號卷第12
    頁）。
  5.照片4 幀（見台西警刑字第9300021320號卷第16頁至第17頁
    ）。
  6.上開1.至5.證據，足以佐證被告上開自白與事實相符。
  (六)犯罪事實(七)部分：
  1.被告於本院審理中之自白（見本院卷第40頁）。
  2.證人許庭魁於警詢、偵查中之證詞（見台西警刑字第093002
    1536號卷第3 頁至第6 頁；93年度偵字第3937號卷第22頁至
    第24頁）。
  3.證人乙○○於警詢中之證詞（見台西警刑字第0930021536號
    卷第7頁至第8頁）。
  4.贓物認領保管單1 紙（見台西警刑字第0930021536號卷第9
    頁）。
  5.照片2 幀（見台西警刑字第0930021536號卷第11頁）。
  6.上開1.至5.證據，足以佐證被告上開自白與事實相符。
三、論罪科刑之理由：
  (一)被告丁○○所為，係犯刑法第320 條第1 項之普通竊盜罪。
    至於犯罪事實(七)部分，原偵查檢察官雖認被告係犯刑法第
    321 條第1 項第3 款之攜帶兇器加重竊盜罪，惟業經蒞庭檢
    察官在基本事實同一下，變更起訴法條為刑法第320 條第1
    項之普通竊盜罪，本院自勿庸再變更起訴法條，併此敘明。
  (二)被告與曾宏彬就犯罪事實(二)之竊盜犯行；被告與綽號「阿奇
    」姓名年籍不詳之成年男子就犯罪事實(五)之竊盜犯行；被告
    與李國樑就犯罪事實(六)之竊盜犯行，各均有犯意聯絡及行為
    分擔，均為共同正犯。
  (三)被告先後7 次竊盜犯行，時間緊接，方法相同，觸犯構成要
    件相同之罪，顯係基於概括犯意為之，為連續犯，依刑法第
    56條規定，以一罪論，並加重其刑。
  (四)審酌被告無犯罪前科，此有台灣高等法院被告全國前案紀錄
    表1 份在卷可參，素行良好，其雖僅國中畢業，智識程度不
    高，惟不知勤勉向上，學得一技之長，以賺取生活所需，反
    圖不勞而獲，多次竊取他人財物，影響社會安寧秩序，且迄
    今均未能賠償被害人所受損害，惟考量被告於犯罪後均坦承
    犯行，態度良好等一切情狀，量處如主文第2 項所示之刑。
四、撤銷改判之理由：
    被告於原審判決前所為如附表所示犯罪事實(六)之竊盜犯行，
    及原審判決後所為如附表所示犯罪事實(七)之竊盜犯行，與本
    件具有裁判上一罪之關係，自屬起訴效力所及，原判決未及
    審理，尚有未洽，檢察官上訴意旨指摘原審判決不當，為有
    理由，應予撤銷。
五、逕為第一審判決之理由：
  (一)按檢察官聲請簡易判決處刑之案件，法院於審理後，認為被
    告所犯之罪不合第449 條所定得以簡易判決處刑之案件者，
    應適用通常程序審判之，刑事訴訟法法第452 條、第451 條
    之1 第4 項但書第1 款定有明文。
  (二)次按管轄第二審之地方法院合議庭受理簡易判決上訴案件，
    應依通常程序審理，其認案件有刑事訴訟法第452 條之情形
    者，應撤銷原判決，逕依通常程序為第一審判決，法院辦理
    刑事訴訟簡易程序應行注意事項第14條亦可參照。
  (三)原審判決既有前述可議之處，且本件既經本院審理後認應判
    處被告有期徒刑9 月，並不符合得以簡易判決處刑之要件，
    自應由本院將原審判決撤銷，逕依通常程序為第一審判決。
六、適用之法律：
  (一)程序法方面：刑事訴訟法第455 條之1 第3 項、第452 條、
    第369 條第1 項前段、第364 條、第299 條第1 項前段。
  (二)實體法方面：刑法第28條、第56條、第320 條第1 項，罰金
    罰鍰提高標準條例第1 條前段。
本案經檢察官丙○○到庭執行職務。
中　　華　　民　　國　　94　　年　　3 　　月　　29　　日
                  刑事第三庭    審判長法  官 劉 國 賓
                                      法  官 廖 國 勝
                                      法  官 蘇 錦 秀
以上正本證明與原本無異。
如不服本判決，應於判決送達後10日內，向本院提出上訴狀。（
須附繕本）
                                      書記官 曾 家 祥
中　　華　　民　　國　　94　　年　　3 　　月　　29　　日
【附錄本案論罪科刑法條】
刑法第320條第1項：
意圖為自己或第三人不法之所有，而竊取他人之動產者，為竊盜
罪，處5年以下有期徒刑、拘役或500元以下罰金。
【附表】
┌──┬─────┬────┬─────┬─────┬────┬─────┐
│犯罪│犯罪時間  │行為人  │ 犯   罪  │ 竊   取  │被 害 人│ 偵   查  │
│事實│          │        │ 地   點  │ 財   物  │        │ 案   號  │
├──┼─────┼────┼─────┼─────┼────┼─────┤
│ (一) │93.4.13日 │丁○○  │雲林縣東勢│ 鋼筋鐵條 │己○○  │93年度偵字│
│    │10時許    │        │鄉復興村信│ 300公斤  │        │第1719號  │
│    │          │        │1 路6 號  │          │        │          │
├──┼─────┼────┼─────┼─────┼────┼─────┤
│ (二) │93.5.9日  │(1)丁○○│雲林縣東勢│ 鐵門1片  │庚○    │93年度偵字│
│    │7時許     │：下手行│鄉東北村民│ 舊鐵1堆  │        │第2064號  │
│    │          │  竊    │權路99號前│          │        │          │
│    │          │(2)曾宏彬│          │          │        │          │
│    │          │：把風  │          │          │        │          │
├──┼─────┼────┼─────┼─────┼────┼─────┤
│ (三) │93.5.12日 │丁○○  │雲林縣東勢│車牌號碼  │戊○○  │93年度偵字│
│    │17時      │        │鄉安南村雲│VQA －603 │        │第2190號  │
│    │          │        │153 公路6 │號輕型機車│        │          │
│    │          │        │公里處    │1輛       │        │          │
├──┼─────┼────┼─────┼─────┼────┼─────┤
│ (四) │93.6.17日 │丁○○  │雲林縣東勢│車牌號碼  │辛○○  │93年度偵字│
│    │20時      │        │鄉○○○路│NSY －490 │        │第2656號  │
│    │          │        │25號前    │號重型機車│        │          │
│    │          │        │          │1輛       │        │          │
├──┼─────┼────┼─────┼─────┼────┼─────┤
│ (五) │93.6.17日 │(1)丁○○│土水畜牧場│鐵材21塊  │壬○○  │93年度偵字│
│    │21時30分  │(2)綽號「│（雲林縣褒│          │        │第2656號  │
│    │          │  阿奇」│忠鄉新湖村│          │        │          │
│    │          │  之成年│新湖段1339│          │        │          │
│    │          │  男子  │號地號）  │          │        │          │
│    │          │        │          │          │        │          │
├──┼─────┼────┼─────┼─────┼────┼─────┤
│ (六) │93.8.24日 │(1)丁○○│雲林縣東勢│抽水馬達  │甲○○  │93年度偵字│
│    │8時30分許 │(2)李國樑│鄉○○段76│1具       │        │第3466號  │
│    │          │        │3號農田內 │          │        │          │
├──┼─────┼────┼─────┼─────┼────┼─────┤
│ (七) │93.10.2日 │丁○○  │雲林縣東勢│車牌號碼  │乙○○  │93年度偵字│
│    │7時許(起訴│        │鄉「賜安宮│KMK －776 │        │第3937號  │
│    │書誤載為93│        │」後方    │號重型機車│        │          │
│    │.10.1 日18│        │          │1輛       │        │          │
│    │時至22時間│        │          │          │        │          │
│    │)         │        │          │          │        │          │
└──┴─────┴────┴─────┴─────┴────┴─────┘
